# 请教陈版三供一业的问题

提问人：jlapple 时间：2020-03-28 08:05:28
公司三供一业涉及移交的资产分为两部分，一部分是需要进行改造，一部分不需要改造。在 2019 年底完成了三供一业改造并与地方政府签订了移交协议，但因该事项需要公司上级主管机构审批，所以账面上还未冲减权益。那么这部分需要移交的资产在 2019 年的折旧是否继续计入公司的损益？第一个观点认为需要继续计入，因为产权未转移，资产仍属于公司控制；第二个观点认为，不应该在计入公司损益，因为资产实质上已经移交，公司不再管理，只是未进行产权变更，相关资产应按 2018 年底的账面价值列报在固定资产清理；第三个观点认为，政策规定 2019 年不再承担任何费用，因此折旧费也属于这个费用的一部分，因此应该按照第二种观点的处理方式。个人认为，第二观点更符合实际。不知判断是否正确？

回答人：chenyiwei
应当根据实际情况分析，确定截至 2019 年末，该项资产的实质移交是否已经完成，公司是否已经不再控制该资产的使用，不再享有或承担其所有权上的主要风险和报酬。但要关注：鉴于移交协议尚未经过公司上级主管机构批准，故如果在 2019 年末将相关资产核销和冲减权益，可能涉及程序上的违规问题。